臺灣高等法院臺中分院刑事裁定　　　　　　　九十三年度交抗字第五○四號
　　抗　告　人　甲○○○○份有限公司
　　代　理　人　陳嘉濱
右列抗告人因聲明異議案件，不服臺灣臺中地方法院中華民國九十三年六月二十六日
裁定（九十三年度交聲字第三八八號）提起抗告，本院裁定如左：
　　主      文
抗告駁回。
　　理      由
一、抗告意旨略以：抗告人於民國九十三年五月十七日接獲交通部公路局台中區監理
    站所開立違反道路交通管理事件裁決書共十一件，惟查系爭違規車輛雖登記於抗
    告人名下，但實係案外人石京昌分期繳納所得，且由石京昌在使用，故其因駕車
    所生違規事由與抗告人無關，應處罰駕駛人。又觀諸前開裁決書之違規內容，均
    為警當場攔檢開單告發而來，其受處罰者應為駕駛人石京昌，惟原審未查，遽裁
    罰抗告人，顯有未當，為此請求撤銷原裁定云云。
二、本院經查，本案係國道公路警察局第一、三、四、五隊、南投縣警察局等單位分
    別以ＺＡ0000000、ＺＣ0000000、ＺＤ0000000、ＺＤ0
    000000、Ｊ0000000、Ｊ２Ｇ００３９４７及ＺＥ0000000
    、Ｉ00000000號違反道路交通管理事件通知單計八筆「逕行舉發」車號
    ＮＹ－０１５６號自小客車「高速公路超速」、「一般道路超速」、「未保持行
    車安全距離」、「不依順行方向停車」，而依法裁罰。又上該八筆違規事實，乃
    國道警察及南投縣警察局以科學儀器取得證據資料者，則依道路交通管理處罰條
    例第七條之二規定，若汽車駕駛人之行為有其他違規行為經以科學儀器取得證據
    資料，當場不能或不宜攔截製單舉發者，得對汽車所有人逕行舉發處罰，是本件
    抗告人既為汽車所有人，依法自應予以裁罰。再者，臺中縣警察局、彰化縣警察
    局分別以Ｈ６４７４４８、Ｉ00000000、Ｎ０２０３０８號違反道路交
    通事件通知單記三筆當場舉發駕駛人石京昌「未帶行車執照」、朱麗述「未懸掛
    車牌」及周藝花「未帶行車執照、後牌未懸掛」等違規事實，然查，前揭違規事
    實依道路交通管理處罰條例第十二條、第十四條係處罰汽車所有人，故本件抗告
    人為汽車所有人，自應予裁罰。是本件抗告人抗告意旨所稱並非駕駛人，故不應
    受裁罰云云，容有誤會。原審援引上開規定所為之處分，本院經核並無不合。抗
    告人所辯，應屬無據，本件抗告為無理由，應予駁回。
三、據上論斷，應依道路交通案件處理辦法第二十六條、刑事訴訟法第四百十二條，
    裁定如主文。
中      華      民      國　    九十三     年     八      月    十一　　日
　　　　　　　　　　　　　　　　臺灣高等法院臺中分院刑事第六庭
　　　　　　　　　　　　　　　　　　　審判長法　官　李  文  雄
　　　　　　　　　　　　　　　　　　　　　　法　官  陳  秀  
　　　　　　　　　　　　　　　　　　　　　　法  官　陳　嘉　雄
右正本證明與原本無異。
不得再抗告。
　　　　　　　　　　　　　　　　　　　　　　書記官  陳  信  和
中      華      民      國　    九十三     年     八      月    十二　　日
                                                                        Ｒ
